【裁判字號】    96,簡上,216
【裁判日期】    970116
【裁判案由】    公共危險等
【裁判全文】
臺灣新竹地方法院刑事判決             96年度簡上字第216號
上  訴  人  臺灣新竹地方法院檢察署檢察官
被      告  乙○○
上列上訴人因被告公共危險等案件，不服本院新竹簡易庭96年度
竹交簡字第478 號、中華民國96年9 月27日第一審簡易判決（聲
請簡易判決處刑案號：96年度偵字第516 號），本院管轄第二審
之合議庭判決如下︰
    主  文
上訴駁回。
    事  實
一、乙○○於民國96年1 月8 日晚上下班後某時許，駕駛車牌號
    碼5935—FT號自用小客車，沿新竹縣橫山鄉○○村○○路由
    南往北方向行駛，欲返回其位於新竹縣橫山鄉○○街○ 段154
    號之住處，於同日22時30分許，其駕駛上揭自用小客車行經
    新竹縣橫山鄉竹東大橋北端路段處時，原須注意車前狀況，
    妥適採取必要之安全措施，詎其疏未注意及之，不慎追撞前
    方由甲○○所騎乘車牌號碼F6F—159號之重型機車，致使人
    車倒地，甲○○因而受有顏面骨骨折、頭部外傷、髖臼骨骨
    折、左側肩膀及左側膝部鈍挫傷等傷害。詎乙○○明知甲○
    ○因受撞擊倒地，應有受傷情事，竟於肇事致人成傷後，旋
    即駕駛前述車輛逃逸。嗣於翌日（即9 日）22時許，在未有
    偵查犯罪職權之機關或公務員查知其為犯人前，乙○○主動
    到案向員警自首罪行，始為警循線查知上情。
二、案經甲○○訴由新竹縣警察局橫山分局報請臺灣新竹地方法
    院檢察署檢察官偵查聲請簡易判決處刑。
    理  由
一、按被告以外之人於審判外之言詞或書面陳述，除法律另有規
    定者外，不得作為證據，刑事訴訟法第159 條第1 項固有明
    文規定。然被告以外之人於審判外之陳述，雖不符刑事訴訟
    法第159 條之1 至之4 之規定，惟經當事人於審判程序同意
    作為證據，法院審酌該言詞陳述或書面陳述作成時之情況，
    認為適當者，亦得為證據，復為同法第159 條之5 第1 項所
    明定。本案告訴人甲○○於警詢中之陳述，業經被告同意援
    引作為證據，本院審酌後亦認為適當，故該證人於審判外之
    陳述，自得作為本案之證據。又按本案認定事實所引用之文
    書證據，並無證據證明係公務員違背法定程式所取得，亦無
    刑事訴訟法第159 條之4 之顯有不可信之情況與不得作為證
    據之情形，本院斟酌本案卷內之證據並非非法取得，亦無證
    明力明顯過低之情形，且經本院於審判期日依法進行證據之
    調查、辯論，被告於訴訟上之程序權已受保障，前揭各該證
    據，均得採為證據，先予敘明。
二、訊據被告乙○○對於上揭時地，駕駛車牌號碼5935—FT號自
    用小客車，因未注意車前狀況，而與告訴人甲○○所騎乘前
    揭車牌號碼F6F—159號之重型機車發生碰撞，導致告訴人人
    車倒地，並受有如事實欄所述傷害，惟因恐遭警舉發，竟駕
    車逃逸等情坦承不諱，並經告訴人甲○○指訴在卷，且有新
    竹縣警察局公務電話紀錄簿影本1 份、道路交通事故調查報
    告表（一）及（二）各1 份、道路交通事故現場圖1 份、照
    片23幀、長庚紀念醫院於96年1 月12日所出具之診斷證明書
    1 份、現場勘察報告及採證照片等在卷足稽，此外，復有現
    場所遺留之右前水箱罩1 個、右霧燈1 組、引擎塑膠護片1
    個、右前大燈反光碎片1 個及保險桿碎片1 個等物扣案足資
    佐證。按汽車行駛時，駕駛人應注意車前狀況，並隨時採取
    必要之安全措施，此為道路交通安全規則第94條第3 項定有
    明文。被告既為汽車之駕駛人，自應遵守上開規定。又本案
    車禍當時之天候雖為夜間，然為天候晴，現場有照明，且柏
    油路面乾燥無缺陷，亦無障礙物，視距良好，並無不能注意
    之情事，有前開道路交通事故調查報告表（一）在卷可憑。
    詎被告應注意並能注意前開規定事項，又無不能注意之情事
    ，竟疏未注意前開規定，因而肇致本件車禍，足見其就本件
    車禍之發生確有過失甚明。綜上，被告前揭自白核與事實相
    符而堪採信，本案事證已臻明確，被告前揭過失傷害及肇事
    後逃逸等犯行均堪予認定，應予依法論科。
三、核被告乙○○所為，係犯刑法第284 條第1 項前段之過失傷
    害罪及同法第185 條之4 之肇事逃逸罪。被告所犯上揭二罪
    ，犯意個別，行為互殊，罪名不同，應予分論併罰。又被告
    於上揭車禍事故發生並肇事逃逸後，在未有偵查犯罪職權之
    機關或公務員查知其為犯人前，主動到案向員警表明為肇事
    者而接受裁判等情，為被告供述在卷，並有警詢筆錄1 份附
    卷可稽，應認被告為自首，爰依刑法第62條前段之規定，減
    輕其刑。
四、本院認依下列理由，認上訴並無理由：
（一）上訴意旨略以：告訴人具狀指陳原判決量刑過輕，尚非無
      據等語。
（二）按量刑之輕重，係事實審法院得依職權自由裁量之事項，
      茍已斟酌刑法第57條各款所列情狀而未逾越法定刑度，則
      不得遽指為違法；又刑罰之量定屬法院自由裁量之職權行
      使，但仍應審酌刑法第57條所列各款事由及一切情狀，為
      酌量輕重之標準，並非漫無限制，在同一犯罪事實與情節
      ，如別無其他加重或減輕之原因，下級法院量定之刑，亦
      無過重或失輕之不當情形，則上級法院對於下級法院之職
      權行使，原則上應予尊重，最高法院72年度臺上字第6696
      號判例、85年度臺上字第2446號判決意旨參照。
（三）本件被告涉犯刑法第284 條第1 項前段之過失傷害罪及同
      法第185 條之4 之肇事逃逸罪，分別係屬法定刑6 月以下
      有期徒刑、拘役或五百元以下罰金及六月以上五年以下有
      期徒刑之罪，原審之量刑並未逾越法定刑的範圍；再者，
      本件被告在犯本案之前並無任何前科紀錄，且被告於歷次
      警詢、偵訊及本院審理時均尚能坦承部分犯行，雖其於本
      院審理時仍無法與告訴人達成民事和解，然此係原審審理
      時即已存在之情狀，原審復已加以審酌；綜上所述，本院
      認原審審酌一切情狀後，就過失傷害罪部分量處被告有期
      徒刑3 月，減為有期徒刑1 月又15日；就肇事逃逸部分量
      處被告有期徒刑8 月，減為有期徒刑4 月，定應執行刑為
      有期徒刑5 月又15日，並諭知易科罰金之折算標準，難謂
      有濫用裁量權之違法或不當，自不構成撤銷之事由。原判
      決認事用法並無違誤，所量刑度亦稱妥適，上訴人以前揭
      理由指摘原判決不當，求予撤銷改判，核無理由，應予駁
      回。
據上論斷，應依刑事訴訟法第455 條之1 第1 項、第3 項、第364
條、第368 條、第299 條第1 項前段，刑法第284 條第1 項前段
、第185 條之4 、第51條第5 款、刑法第41條第1 項前段、第62
條前段，中華民國九十六年罪犯減刑條例第2 條第1 項第3 款、
第7 條、第9 條，刑法施行法第1 條之1 第1 項、第2 項前段，
判決如主文。
本案經檢察官何若薇到庭執行職務。
中    華    民    國    97    年    1     月    16    日
                  刑事第一庭    審判長法  官  許翠玲
                                      法  官  楊數盈
                                      法  官  楊惠芬
以上正本證明與原本無異。
不得上訴。
中    華    民    國    97    年    1     月    16    日
                                      書記官  蔡玉嬌
附錄本案論罪科刑法條全文：
刑法第284 條第1 項前段：
  因過失傷害人者，處六月以下有期徒刑、拘役或五百元以下罰
  金。
刑法第185 條之4 ：
  駕駛動力交通工具肇事，致人死傷而逃逸者，處六月以上五年
  以下有期徒刑。


司法院資訊處製作；財團法人民間司法改革基金會備份。
